臺灣高雄地方法院刑事判決　　　　　　　96年度訴字第3272號
公　訴　人　臺灣高雄地方法院檢察署檢察官
被　　　告　甲○○
上列被告因毒品危害防制條例案件，經檢察官提起公訴（96年度
毒偵字第6005號），本院判決如下：
    主  文
甲○○施用第一級毒品，累犯，處有期徒刑壹年；減為有期徒刑
陸月；扣案之海洛因參包（淨重合計拾參點壹陸公克，另含殘留
海洛因粉末難以完全析離之包裝袋參個）、海洛因壹瓶（淨重捌
拾參點參柒公克，空包裝重肆拾點零捌公克），均沒收銷燬之；
扣案之藥鏟壹支，沒收之。又施用第二級毒品，累犯，處有期徒
刑玖月；減為有期徒刑肆月又壹拾伍日；扣案之甲基安非他命貳
包（驗餘淨重分別為零點零貳公克、零點伍貳公克，另含殘留甲
基安非他命晶體難以完全析離之包裝袋貳個），均沒收銷燬之；
扣案之藥鏟壹支、吸食器壹組，均沒收之。應執行有期徒刑拾月
；扣案之海洛因參包（淨重合計拾參點壹陸公克，另含殘留海洛
因粉末難以完全析離之包裝袋參個）、海洛因壹瓶（淨重捌拾參
點參柒公克，空包裝重肆拾點零捌公克）、甲基安非他命貳包（
驗餘淨重分別為零點零貳公克、零點伍貳公克，另含殘留甲基安
非他命晶體難以完全析離之包裝袋貳個），均沒收銷燬之；扣案
之藥鏟壹支、吸食器壹組，均沒收之。
    事實及理由
一、本件被告甲○○所犯為死刑、無期徒刑或最輕本刑為3 年以
    上有期徒刑以外之罪，其於準備程序中就被訴事實為有罪之
    陳述，經法官告知簡式審判程序之旨，並聽取公訴人及被告
    之意見後，依刑事訴訟法第273 條之1 第1 項規定，裁定由
    受命法官獨任進行簡式審判程序，合先敘明。
二、本件犯罪事實及證據，除犯罪事實欄一第12行至第15行「仍
    自96年2 月間，至同年3 月29日下午1 時20分止，陸續在高
    雄市新興區○○○路185 號5 樓之6 租住處，各施用海洛因
    及甲基安非他命多次」應更正暨補充為「仍基於施用第一級
    毒品、第二級毒品之犯意，於96年3 月28日12時許、同日22
    時許，在其位高雄市新興區○○○路185 號5 樓之6 租住處
    ，分別以將甲基安非他命置入吸食器內點燃吸食產生煙霧之
    方式、以將海洛因摻入香煙內點燃吸食產生煙霧之方式，施
    用第二級毒品甲基安非他命、第一級毒品海洛因各1 次（業
    經公訴人當庭更正）」、第16行至第18行「並扣得吸食器1
    組、夾鏈袋1 批、海洛因3 小包（毛重共14.5公克）、海洛
    因1 瓶（毛重123.7 公克，販賣部分另案偵辦中）、甲基安
    非他命2 小包、藥鏟1 枝等物」應更正暨補充為「並扣得海
    洛因3 小包（淨重合計13.16 公克，空包裝總2.03公克，純
    度26 .48% ，純質淨重3.48公克）、海洛因1 瓶（淨重83.3
    7 公克，空包裝重40.08 公克，含微量海洛因成分，純度以
    0.5%計，純質淨重約0.42公克）、甲基安非他命2 小包（驗
    餘淨重分別為0.02公克、0.52公克）、甲○○所有供施用海
    洛因及甲基安非他命所用之藥鏟1 支、其所有供施用甲基安
    非他命所用之吸食器1 組（甲○○涉嫌販賣毒品犯行由檢察
    官另行偵辦）」，以及證據欄部分另補充「被告於本院審理
    時之自白」、「法務部調查局96年4 月23日調科壹字第0962
    3035630 號函1 紙（見本院卷第20頁）、正修科技大學超微
    量研究科技中心96年9 月14日編號R00-0000-000號、R00-00
    00-000號檢驗報告各1 紙（見本院卷第35頁、第36頁）」外
    ，餘均引用檢察官起訴書之記載（如附件）。
三、按海洛因、甲基安非他命係毒品危害防制條例第2 條第2 項
    所定之第一、二級毒品。是核被告所為，係分別犯毒品危害
    防制條例第10條第1 項、第2 項之施用第一級毒品罪及施用
    第二級毒品罪。其為施用而分別持有海洛因及甲基安非他命
    之低度行為，應分別為施用之高度行為所吸收，均不另論罪
    。被告所犯上開2 罪間，犯意各別，構成要件互殊，應予分
    論併罰。查被告前於81年間因肅清煙毒條例案件，經臺灣高
    等法院高雄分院分別以81年度上訴字第2227號、82年度上訴
    字第941 號判處有期徒刑3 年4 月、9 年確定，並經臺灣高
    等法院高雄分院以83年度聲字第128 號就上開2 罪裁定定應
    執行有期徒刑11年，於89年6 月17日縮短刑期假釋出監，復
    於假釋期間違反槍砲彈藥刀械管制條例案件，經本院以90年
    度訴字第1025號判處有期徒刑1 年4 月確定，與前揭假釋遭
    撤銷所餘殘刑3 年2 月8 日接續執行，始於95年3 月29日縮
    短刑期執行完畢，此有臺灣高等法院被告前案紀錄表乙份在
    卷可憑，其受有期徒刑執行完畢後，5 年內故意再犯本件最
    重本刑為有期徒刑以上之2 罪，俱為累犯，均應依刑法第47
    條第1 項規定，加重其刑。爰審酌被告因施用毒品案件，前
    經施以觀察、勒戒及強制戒治後，仍再犯本件犯行，足見其
    惡習已深，戒絕毒癮之意志不堅，未能體悟施用毒品對自己
    、家人造成之傷害及社會之負擔，自屬可議，惟念及其犯後
    坦承犯行，尚有悔意，復參以施用毒品本質上係屬戕害自身
    健康之行為，尚未直接危害他人，反社會性之程度應屬較低
    等一切情狀，量處如主文所示之刑。又被告本件犯罪行為時
    間均在96年4 月24日以前，依中華民國96年罪犯減刑條例第
    2 條第1 項第3 款之規定，均應將宣告刑減為2 分之1 ，爰
    均減刑如主文所示，並定其應執行刑，以示懲儆。
四、末查，扣案之海洛因3 小包（淨重合計13.16 公克，空包裝
    總02.03 公克，純度26.48%，純質淨重3.48公克）、海洛因
    1 瓶（淨重83.37 公克，空包裝重40.08 公克，含微量海洛
    因成分，純度以0.5%計，純質淨重約0.42公克）、甲基安非
    他命2 小包（驗餘淨重分別為0.02公克、0.52公克），係毒
    品危害防制條例第2 條第2 項之第一、二級毒品，不問屬於
    犯人與否，均應依毒品危害防制條例第18條第1 項前段之規
    定，宣告沒收銷燬之；而上開裝有海洛因、甲基安非他命之
    包裝袋及瓶器，因殘留海洛因粉末或甲基安非他命晶體，均
    難以完全析離，亦應一併依上開規定，均併予宣告沒收銷燬
    之。又扣案之吸食器1 支，係被告所有供施用甲基安非他命
    所用之物，扣案之藥鏟1 支係被告所有供施用海洛因及甲基
    安非他命所用之物，均據被告供述明確（見本院卷第41 頁
    ），應併依刑法第38條第1 項第2 款規定，宣告沒收之。至
    扣案之研磨機、電子秤各1 台，尚非供被告本件犯行所用之
    物，扣案之夾鍊袋1 批係，並非被告所有之物，亦據被告供
    承在卷（見本院卷第41頁），均無庸宣告沒收，附此敘明。
據上論斷，應依刑事訴訟法第273 條之1 第1 項、第299 條第1
項前段、第310 條之2 、第454 條第2 項，毒品危害防制條例第
10條第1 項、第2 項、第18條第1 項前段，刑法第11條、第47條
第1 項、第38條第1 項第2 款、第51條第5 款、第9 款，中華民
國96年罪犯減刑條例第2 條第1 項第3 款、第7 條，判決如主文
。
本案經檢察官乙○○到庭執行職務。
中　　華　　民　　國　　96　　年　　10　　月　　8 　　日
                  刑事第十一庭  法　官  林書慧
以上正本證明與原本無異。
如不服本判決應於收受本判決後10日內向本院提出上訴書狀，並
應敘述具體理由，如未敘述上訴理由者，應於上訴期間屆滿後20
日內補提理由書狀於本院（均須按他造當事人之人數附繕本）「
切勿逕送上級法院」。
中　　華　　民　　國　　96　　年　　10　　月　　11　　日
                                書記官  鍾錦祥
附錄本件論罪科刑法條：
毒品危害防制條例第10條
施用第一級毒品者，處 6 月以上 5 年以下有期徒刑。
施用第二級毒品者，處 3 年以下有期徒刑。
